【裁判字號】    97,上訴,111
【裁判日期】    970214
【裁判案由】    違反毒品危害防制條例
【裁判全文】
臺灣高等法院臺中分院刑事判決         97年度上訴字第111號
上  訴  人  臺灣彰化地方法院檢察署檢察官
被      告  乙○○
                    （現另案在臺灣彰化監獄執行中）
上列上訴人因被告違反毒品危害防制條例案件，不服臺灣彰化地
方法院96年度訴字第2299號，中華民國96年12月5日第一審判決
（起訴案號：臺灣彰化地方法院檢察署96年度毒偵字第5197號）
，提起上訴，本院判決如下：
    主  文
原判決撤銷。
乙○○施用第一級毒品，累犯，處有期徒刑壹年，減為有期徒刑
陸月，如易科罰金，以新臺幣壹仟元折算壹日。
    犯罪事實
一、乙○○前於民國89年間，因施用毒品案件，經送執行強制戒
    治後，於90年6月8日交付保護管束期滿未經撤銷，視為強制
    戒治業經執行完畢；又於5年內之93年間，因施用毒品案件
    ，經臺灣彰化地方法院於93年6月4日，以93年度訴字第362
    號判處有期徒刑10月確定，並於94年5月12日縮短刑期執行
    完畢；竟不思戒除毒癮惡習，再於96年4月4日下午3時許，
    在其上列住所旁之空地，施用第一級毒品海洛因1次。嗣於
    96年4月6日下午1時許，為警辦理列管毒品人口定期調驗業
    務時，經採集其尿液送驗，結果安非他命、甲基安非他命、
    嗎啡及可待因均呈陽性反應（施用第二級毒品甲基安非他命
    部分業經原審法院判處罪刑確定），始查悉上情。
二、案經彰化縣警察局鹿港分局報請臺灣彰化地方法院檢察署檢
    察官偵查起訴。
    理  由
一、上開犯罪事實，業據被告乙○○於警訊、偵查、原審及本院
    審理中自白不諱，而被告經警採尿送驗結果，確呈嗎啡陽性
    反應，有詮昕科技股份有限公司濫用藥物尿液檢驗報告在卷
    可稽，足證被告自白與事實相符，堪予採信。又被告曾於89
    年間，因施用毒品案件，經送執行強制戒治後，於90年6月8
    日交付保護管束期滿未經撤銷，視為強制戒治業經執行完畢
    ；又於5年內之93年間，因施用毒品案件，經原審法院於93
    年6月4日，以93年度訴字第362號判處有期徒刑10月確定，
    並於94年5月12日縮短刑期執行完畢，有臺灣高等法院被告
    前案紀錄表可按，其再犯施用毒品罪，自應依法論科。
二、核被告所為，係犯毒品危害防制條例第10條第1項之施用第
    一級毒品罪，其為施用該毒品而持有毒品之行為，應為高度
    之施用行為所吸收，不另論罪。又查被告曾有上開經判處有
    期徒刑並執行完畢之前科犯行，有上揭前案紀錄表可參，其
    於5年內故意再犯本件之罪，係累犯，應依刑法第47條之規
    定加重其刑。原審法院因認被告罪證明確，而予論科，固屬
    有據。然查本件被告係因曾犯施用毒品罪，經執行刑罰後2
    年內，由警方通知定期採驗尿液未到，而於上開時間持檢察
    官所核發之強制採尿許可書強制到案接受採尿送驗，鑑於施
    用毒品之人，其反覆施用之可能性極高，故執行採驗尿液時
    ，偵查機關實已將該採驗對象列為施用毒品罪之嫌疑人，而
    著手為犯罪調查動作，被告既係於採尿完成後，應警方訊問
    時，始坦承施用毒品犯行，顯非對於未經發覺之犯罪自首而
    接受裁判，殊與自首之規定不符，乃原審法院逕以被告係自
    首而接受裁判，予以減輕其刑，自有違誤。檢察官上訴意旨
    執此指摘原判決不當，即有理由，應由本院予以撤銷改判。
    爰審酌被告素行、犯罪之動機、手段，所生危害及事後態度
    等一切情狀，量處如主文第2項所示之刑示懲。又被告犯本
    罪之時間係在96年4月24以前，其所犯罪名，合於中華民國
    九十六年罪犯減刑條例第2條第1項第3款減刑之規定，爰併
    諭知其減得之刑，及易科罰金之折算標準。
據上論斷，應依刑事訴訟法第369條第1項前段、第364條、第299
條第1項前段，毒品危害防制條例第10條第1項，刑法第11條前段
、第41條第1項前段，中華民國九十六年罪犯減刑條例第2條第1
項第3款、第7條、9條，判決如主文。
本案經檢察官甲○○到庭執行職務。
中    華    民    國    97    年    2     月    14    日
            刑事第六庭  審判長法  官  李  文  雄
                              法  官  張  恩  賜
                              法  官  邱  顯  祥
上列正本證明與原本無異。
如不服本判決應於收受送達後十日內向本院提出上訴書狀，其未
敘述上訴之理由者並得於提起上訴後十日內向本院補提理由書（
均須按他造當事人之人數附繕本）。
                                書記官  陳 桂 芬
中    華    民    國    97    年    2    月    14    日
附錄論罪科刑法條全文
毒品危害防制條例第10條
施用第一級毒品者，處6月以上5年以下有期徒刑。
施用第二級毒品者，處3年以下有期徒刑。


司法院資訊處製作；財團法人民間司法改革基金會備份。
